臺灣高等法院高雄分院刑事判決　　　　 94年度上易字第588號
上　訴　人　臺灣高雄地方法院檢察署檢察官
上　訴　人
即　被　告　乙○○
上列上訴人因被告竊盜案件，不服臺灣高雄地方法院94年度易字
第352 號中華民國94年5 月31日第一審判決（起訴案號：臺灣高
雄地方法院檢察署93年度偵緝字第2296號、93年度偵字第22573
號，台灣台南地方法院檢察署檢察官移送台灣高雄地方法院併案
審理案號：94年偵字第22573 號，台灣高雄地方法院檢察署檢察
官移送本院併案審理案號：94年偵字第14541 號），提起上訴，
本院判決如下：
    主  文
原判決撤銷。
乙○○連續攜帶兇器毀壞安全設備竊盜，累犯，處有期徒刑壹年
拾月，並應於刑之執行前，令入勞動場所強制工作參年。
扣案之鑰匙壹支，沒收。
    事  實
一、乙○○曾於民國86年間，因竊盜案件，經法院判處有期徒刑
    1 年2 月，並於刑之執行前強制工作3 年確定，嗣於91年12
    月1 日假釋期滿，視為執行完畢。詎猶不知悔改，為有竊盜
    犯罪習慣之人，基於意圖為自己不法所有之概括犯意，連續
    於附表所示犯罪時間、地點、方式，竊盜各該附表被害人所
    有之財物得手（犯罪時間、地點、方式、被害人及竊得財物
    ，均詳如附表所載），所得財物，或變賣得款花用殆盡，或
    棄置他處，或留供己用。嗣先後於：（一）如附表編號1 所
    示被害人辛○○於93年4 月29日17時30分許發現住處失竊報
    警後，經警方鑑識人員勘驗現場採得可疑指紋1 枚，送鑑比
    對結果與乙○○之指紋相符，嗣於93年6 月10日11時40分許
    ，經警方持搜索票至乙○○位於高雄市鼓山區○○○路1991
    巷16號住處搜索時，乙○○自白犯罪而查知附表編號1 之犯
    行；（二）93年5 月19日15時30分許，如附表編號2 所示之
    被害人甲○○發現住處被竊報警，經警派員採集屋內指紋5
    枚，送鑑結果與乙○○之指紋相符，始獲悉附表編號2 之犯
    行；（三）乙○○於93年11月5 日零時45分許，騎乘所竊得
    附表編號3 之機車，行經高雄市○○區○○路與立文路口時
    ，為警當場查獲，並扣得乙○○所有供竊盜附表編號3 所示
    機車之鑰匙1 支，始獲知如附表編號3 之犯行，並扣得其所
    有供竊盜所用之鑰匙1 支；（四）乙○○於94年5 月13日13
    時40分許，駕駛車牌號碼7193-MB 號自小客車，在台南市○○路與大智街口擦撞不詳姓名之人所有停放路邊自小客車，
    經該人報警盤查乙○○後，警方徵得乙○○同意搜索上揭小
    客車，並自車上扣得固定夾2 支、六角扳手3 支及螺絲起子
    1 支等物，乙○○並因而坦承如附表編號4 、5 號所示之犯
    行，始悉上情；（五）於94年6 月25日15時許，乙○○前往
    高雄市○○區○○路46號前，欲騎乘其竊得如附表編號7 所
    示機車時，因行跡可疑，經警盤查，在該機車置物箱內發現
    如附表編號6 、7 號之贓物，始查知如附表編號6 、7 號所
    示犯行，並扣得非其所有供竊盜所用之衣架鐵線1 條及T 字
    型扳手1 支等物。
二、案經高雄市政府警察局三民第一分局、保安大隊及高雄縣政
    府警察局仁武分局報告台灣高雄地方法院檢察署檢察官偵查
    起訴、台南市政府警察局第二分局報告台灣台南地方法院檢
    察署檢察官移送原審併辦及斐維民訴由高雄市政府警察局鹽
    埕分局移送台灣高雄地方法院檢察署檢察官移送本院併案審
    理。
    理  由
壹、程序部分：
一、上訴人即被告乙○○所犯係死刑、無期徒刑、最輕本刑為3
    年以上有期徒刑以外之罪，於原審係適用簡式審判程序審理
    ，不受刑事訴訟法第159 條第1 項之限制，而且被告於本院
    經合法傳喚，無正當理由不到庭，故本院審酌前開各情，認
    被害人辛○○、己○○、庚○○於警詢、被害人甲○○、戊○○、丁○○、斐維民、證人陳俊宏於警詢中之陳述，均得
    為證據，合先敘明。
貳、實體部分:
一、上揭犯罪事實，分據上訴人即被告乙○○於警詢、偵查及原
    審調查審理時坦承不諱，核與證人即被害人辛○○、己○○
    、庚○○於偵查中之證述（見93年偵字第12787 號卷第9 、
    10 頁）、 被害人甲○○、戊○○、丁○○、斐維民於警詢
    中之指述、證人即被害人丙○○於本院之證述（見本院審判
    筆錄第2 、3 頁）相符，復有被害人戊○○、丁○○、丙○○及斐維民領回失竊財物之贓物認領保管收據4 份附卷可憑
    ，暨被告所有供竊盜犯罪所用之鑰匙1 支及非其所有供竊盜
    犯罪所用之衣架鐵線1 條、T 字型扳手1 支扣案可佐，另被
    告為附表編號1 、2 之犯行後，經警方在被害人住處內採得
    被告指紋，送請內政部警政署刑事警察局鑑定結果與被告之
    指紋相符等情，亦有該局93年5 月24日刑紋字第0930107403
    號、93年6 月4 日刑紋字第0930116549號鑑驗書2 份在卷可
    參。足徵被告之自白顯與事實相符，堪足採信。本件事證明
    確，被告之犯行，均堪認定。
二、按本件扣案供被告行竊所用之T 字型扳手，均係金屬材質，
    質地堅硬鈍重，此有照片1 張附於警卷可參，另未扣案之老
    虎鉗，據被告自承係持該老虎鉗敲壞如附表編號1 號所示被
    害人住處房間門之喇叭鎖，該老虎鉗既足以破壞金屬材質之
    喇叭鎖，顯亦屬鐵質利器，該2 種工具在客觀上均足以對人
    之生命、身體安全構成威脅，具有危險性，自屬兇器。是核
    被告所為，係犯刑法第320 條第1 項之普通竊盜罪（附表編
    號2 、3 部分）、同法第321 條第1 項第2 、3 款攜帶兇器
    毀壞安全設備竊盜罪（附表編號1 部分）、同法第321 條第
    1 項第2 款毀壞門扇竊盜罪（如附表編號4 、5 部分）、同
    法第321 條第1 項第1 款於夜間侵入住宅竊盜罪（如附表編
    號6 部分）、同法第321 條第1 項第3 款攜帶兇器竊盜罪及
    同法第354 條毀損罪（如附表編號7 部分）。又被告先後多
    次竊盜犯行，時間緊接，方法相同，所犯又係構成要件相同
    之罪名，顯係基於概括犯意反覆為之，為連續犯，應依刑法
    第56條之規定，論以情節較重之連續攜帶兇器毀壞安全設備
    竊盜罪（如附表編號1 部分，因竊得財物價值為新台幣149,
    000 元，均高於其餘竊得之財物）。又被告所犯連續攜帶兇
    器毀壞安全設備竊盜罪與毀損罪間，具有方法結果之牽連犯
    關係，應依刑法第55條後段之規定，從一重論以連續攜帶兇
    器、毀壞安全設備竊盜罪。查被告曾於86年間，因竊盜案件
    ，經法院判處有期徒刑1 年2 月，並於刑之執行前強制工作
    3 年確定，嗣於91年12月1 日假釋期滿，視為執行完畢，有
    台灣高等法院被告全國前案紀錄表1 份在卷可查，其受有期
    徒刑之執行完畢，5 年以內再犯本件有期徒刑以上之罪，為
    累犯，應依刑法第47條規定，加重其刑，並遞加重之。檢察
    官雖未就附表編號4 、5 、6 、7 號號部分之犯行起訴，惟
    此等部分與前揭經起訴並由本院論罪科刑部分，有連續犯之
    裁判上一罪關係，已如前述，依審判不可分原則，應為起訴
    效力所及，本院自得併予審理。
三、原審據以論處被告罪刑，固非無見。惟查：（一）附表編號
    6 、7 號所示犯行，原審未及審究，尚有未洽；（二）原判
    決於據上論斷欄漏未引用竊盜犯贓物犯保安處分條例第4 條
    規定，亦有未合。檢察官及被告上訴意旨請求就上開竊盜犯
    行併予審判，為有理由，且原判決亦有上揭（二）之可議之
    處，自應由本院將原判決撤銷改判。爰審酌被告正值壯年，
    不思以正當途徑獲取財物，竟屢次竊取他人財物，行為誠屬
    不該，致被害人等受有財物之損失，且被告前已因竊盜犯行
    ，為法院判處徒刑並於刑前強制工作執行完畢，卻又再度違
    犯本案犯行，足認被告不知悔改，惟念及被告犯後坦認犯行
    ，及其犯罪手段、竊盜之次數、所竊取財物之價值等一切情
    狀，量處如主文第2 項所示之刑，以資懲儆。又被告已有如
    上所述竊盜之前科，卻仍不知悔改收斂，於前案執行完畢後
    ，不到1 年半時間，即故態復萌，連續為本案7 次竊盜犯行
    ，是以被告如此不斷竊盜之情形，顯見其有不勞而獲之犯罪
    習慣，並有再犯之虞，且被告既受刑之執行完畢仍無以矯正
    其竊盜劣性，足認有另謀處遇之道，方足使其規過遷善之必
    要，爰依竊盜犯贓物犯保安處分條例第3 條第1 項第1 款、
    第4 條、第5 條第1 項之規定，諭知被告應於刑之執行前，
    令入勞動處所強制工作3 年，以資矯正。扣案之鑰匙1 支，
    係被告所有供其竊盜機車所用之物，業據被告供承屬實，應
    依刑法第38條第1 項第2 款規定，宣告沒收。另被告於94年
    5 月13日13時40分許，在台南市○○路○○街口，為警查扣
    之螺絲起子1 支、六角板手1 支及固定夾2 個等物，被告於
    原審審理中供稱：上揭物品固均係伊所有，但並未用以竊盜
    財物等語，且依附表所示被告之犯罪方法，亦難認上揭扣案
    物品係供被告犯罪所用，故不予宣告沒收；又被告於94年6
    月25日15時許，在高雄市○○區○○路46號前，為警查扣之
    衣架鐵線1 條及T 字型扳手1 支，雖係被告分別持以為附表
    編號6 、7 號所示竊盜犯行所用之物，此業據被告陳明在卷
    ，但無證據證明為被告所有之物，且非違禁物，故亦不予宣
    告沒收；另附表編號1 所示之竊盜工具電視天線1 支、編號
    2 所示之竊盜工具鐵絲1 支、編號4 、5 號所示之竊盜工具
    打火機1 個、衣架1 支等物，雖均係被告持供竊盜犯罪所用
    之物，惟並未扣案，且無證據證明為被告所有之物，故亦不
    予宣告沒收，均併此敘明。
四、被告經合法傳喚，無正當理由不到庭，爰不待其陳述逕行判
    決。
據上論結，應依刑事訴訟法第369 條第1 項前段、第364 條、第
371 條、第299 條第1 項前段，刑法第56條、第321 條第1 項第
2 款、第3 款、第354 條、第55條、第47條、第38條第1 項第2
款，竊盜犯贓物犯保安處分條例第3 條第1 項第1 款、第4 條、
第5 條第1 項，判決如主文。
本案經檢察官王登榮到庭執行職務。
中　　華　　民　　國　　94　　年　　11　　月　　10　　日
                  刑事第六庭    審判長法  官  王憲義
                                      法  官  張盛喜
                                      法  官  李璧君
以上正本證明與原本無異。
不得上訴。
中　　華　　民　　國　　94　　年　　11　　月　　10　　日
                                      書記官  唐奇燕
附錄本件判決論罪科刑法條：
中華民國刑法第321條第1項第2款、第3款
犯竊盜罪而有左列情形之一者，處 6 月以上、 5 年以下有期徒
刑：
二、毀越門扇、牆垣或其他安全設備而犯之者。
三、攜帶兇器而犯之者。
附表：
┌─┬──────┬──────┬──────┬───┬───────┬────┐
│編│犯罪時間    │犯罪地點    │犯罪方式    │被害人│失竊財物 (新台│所犯法條│
│號│            │            │            │      │幣 )          │        │
├─┼──────┼──────┼──────┼───┼───────┼────┤
│1 │93年4月29日 │高雄市三民區│以電視天線1 │辛○○│辛○○所有之筆│刑法第32│
│  │17時許      │恆豐街332巷3│支（未扣案）│      │記型電腦1台、 │1條第1項│
│  │            │3之3號      │伸入大門門縫│      │電腦軟碟機1組 │第2款、 │
│  │            │            │，勾開大門門│      │、MP3行動碟2組│第3款之 │
│  │            │            │栓侵入房屋後│      │、信用卡6張、 │毀壞安全│
│  │            │            │，再持其所有│      │印鑑2枚、身分 │設備、攜│
│  │            │            │可供兇器使用│      │證、護照、提款│帶兇器竊│
│  │            │            │之老虎鉗1支 │      │卡各1張(共計價│盜罪（侵│
│  │            │            │（未扣案）  │      │值約6萬3千元) │入住宅部│
│  │            │            │橇壞房屋喇叭├───┼───────┤分未據提│
│  │            │            │鎖後，進入房│己○○│己○○所有之筆│出告訴）│
│  │            │            │間內竊取財物│      │記型電腦1台(價│        │
│  │            │            │            │      │值約 3 萬 5千 │        │
│  │            │            │            │      │元 )、行動電話│        │
│  │            │            │            │      │ 1 支、技士證 │        │
│  │            │            │            │      │1 張          │        │
│  │            │            │            ├───┼───────┤        │
│  │            │            │            │庚○○│庚○○所有之筆│        │
│  │            │            │            │      │記型電腦1台(價│        │
│  │            │            │            │      │值約 5 萬 1千 │        │
│  │            │            │            │      │元)           │        │
├─┼──────┼──────┼──────┼───┼───────┼────┤
│2 │93年5月19日 │高雄縣仁武鄉│以鐵絲 (未扣│甲○○│甲○○所有之電│刑法第32│
│  │15時許      │中華村華南路│案 )勾開大門│      │腦螢幕1台、金 │0條第1項│
│  │            │96號3樓之2  │門鎖後，侵入│      │項鍊1條(共計價│之竊盜罪│
│  │            │            │住宅內竊取財│      │值約1萬5千元) │（侵入住│
│  │            │            │物          │      │              │宅部分未│
│  │            │            │            │      │              │據提出告│
│  │            │            │            │      │              │訴）    │
├─┼──────┼──────┼──────┼───┼───────┼────┤
│3 │93年10月30日│高雄市苓雅區│以自備鑰匙1 │戊○○│戊○○所有之車│刑法第32│
│  │7時許       │武廟路126巷1│支 (扣案 )，│      │牌號碼ZCJ—115│0條第1項│
│  │            │0號         │開啟機車電門│      │號輕機車一部( │之竊盜罪│
│  │            │            │後竊取      │      │價值約3萬元)  │        │
│  │            │            │            │      │              │        │
├─┼──────┼──────┼──────┼───┼───────┼────┤
│4 │94年4月24日 │高雄市新興區│以打火機 (未│丁○○│丁○○所有之玉│刑法第32│
│  │14時56分許  │渤海街73之4 │扣案 )將大門│      │手鐲4只       │1條第1項│
│  │            │號5樓       │網窗燒穿 1  │      │              │第2款之 │
│  │            │            │個小洞後，再│      │              │毀壞門扇│
│  │            │            │以衣架 (未扣│      │              │竊盜罪（│
│  │            │            │案 )勾開大門│      │              │侵入住宅│
│  │            │            │門鎖，侵入住│      │              │部分未據│
│  │            │            │宅內竊取財物│      │              │提出告訴│
│  │            │            │            │      │              │）      │
├─┼──────┼──────┼──────┼───┼───────┼────┤
│5 │94年5月11日 │高雄市苓雅區│    同上    │丙○○│丙○○所有之金│同上    │
│  │14時許      │福德1路49號4│            │      │戒指1只、金項 │        │
│  │            │樓          │            │      │鍊1條、行動電 │        │
│  │            │            │            │      │話1支(價值共計│        │
│  │            │            │            │      │1萬5千元)     │        │
├─┼──────┼──────┼──────┼───┼───────┼────┤
│  │94年6月24日 │高雄市○○路│持衣架鐵線 1│不詳  │紅色皮夾 1 只 │刑法第32│
│6 │20時許      │某住宅      │條(扣案)撬開│      │，內有硬幣 46 │1條第1項│
│  │            │            │大門鎖侵入住│      │元、信用卡 3張│第 1 款 │
│  │            │            │宅竊取財物  │      │、金融卡 2張、│於夜間侵│
│  │            │            │            │      │現金卡 1 張、 │入住宅竊│
│  │            │            │            │      │郵政龍卡1張   │盜罪    │
├─┼──────┼──────┼──────┼───┼───────┼────┤
│7 │94年6月25日 │高雄市新興區│持可供兇器使│斐維民│車牌號碼XPE-18│刑法第32│
│  │3時許       │明星街 138號│用之 T 字型 │      │8號重型機車1部│1條第1項│
│  │            │騎樓地前    │扳手1支(扣案│      │（價值約1萬元 │第 3 款 │
│  │            │            │)破壞機車電 │      │）            │攜帶兇器│
│  │            │            │門鎖後竊取之│      │              │竊盜罪、│
│  │            │            │            │      │              │刑法第35│
│  │            │            │            │      │              │4 條毀損│
│  │            │            │            │      │              │罪      │
└─┴──────┴──────┴──────┴───┴───────┴────┘
